

Trương Ngọc Kim Khánh

Trình Dược Viên

290/40/22D No Trang Long. P.12. Q.Bình Thanh. TP.HCM

tieu.ngoc7@gmail.com

0906835401

MỤC TIÊU NGHỀ NGHIỆP

Đối với mục tiêu ngắn han trong vòng 3 năm sẽ nổ lực hoàn thành các doanh số công ty đề ra và từ đó làm tiền đề để trở thành trưởng nhóm của một nhóm trình dược.

Muc tiêu dài han là trong 5 năm sẽ trở thành quản lý một khu vực trên địa bàn thành phố.

KINH NGHIỆM LÀM VIỆC

NHÀ THUỐC HỒNG PHÚC

10/2016 - 12/2017

NHÀ THUỐC HỒNG PHÚC

10/2016 - 12/2017

NHÂN VIÊN BÁN HÀNG THỰC TẬP

- Bán hàng trực tiếp tại cửa hàng. Hỗ trợ tư vận thuốc, cắt liều, nhập thuốc từ kho.

NHÂN VIÊN BÁN HÀNG THỰC TẬP

- Bán hàng trực tiếp tại cửa hàng. Hỗ trợ tư vân thuốc, cắt liều, nhập thuốc từ kho...

HOC VẤN

ĐẠI HỌC NGUYỄN TẤT THÀNH

10/2013 - 12/2018

CHUYÊN NGÀNH: QUẢN LÝ CUNG ỨNG THUỐC

Tốt nghiệp loại Trung Bình Khá, điểm trung bình 6.56

HOAT ĐÔNG

NHÓM TÌNH NGUYÊN VIÊN TỔ CHỰC SỰ KIỆN CHO CTY GONSA

11/2017

- Tham gia tổ chức các trò chơi.

NHÓM TIẾP SỰC MÙA THI

8/2015 - 9/2015

TÌNH NGUYÊN VIÊN.

NGUYỄN TẤT THÀNH

- Tư vấn chia sẻ kinh nghiêm cho các ban tân sinh viên của Đai học Nguyễn Tất Thành.

TÌNH NGUYÊN VIÊN. THAM GIA TỔ CHỨC SỰ KIÊN CHO ĐAI HỌC

CHỨNG CHỈ

2014 Kĩ năng giao tiếp

> Kĩ năng tư duy sáng tạo Kĩ năng quản lý thời gian Kĩ năng soan thảo văn bản Bằng tin học văn phòng

THÔNG TIN THÊM

- Điểm mạnh :Hòa đồng, năng động, trung thực, nghiêm túc, đúng giờ và tự tin, thuyết trình... Có khả năng làm việc nhóm thúc đẩy động lực cùng phát triển.
- Điểm yếu : Kinh nghiệm hiện tại khá ít với lĩnh vực hiện tại, nghiêm khắc với bản thân cũng như những người trong nhóm.